---
title: "R 語言的探索之旅"
subtitle: "Ch03：基礎教學 - 敘述句與數列"
author: "Johnson Ph.D.  (DSP 智庫驅動 資料科學家)"
output:
  ioslides_presentation:
    css: css/dsp.css
    #logo: img/dsp_logo.png
    widescreen: yes
    self_contained: true
    lib_dir: dsp-ioslides
---
```{r setup, include=FALSE, cache=FALSE}
library(knitr)
library(magrittr)
library(xtable)
library(dplyr)
library(ggplot2)
opts_chunk$set(echo = FALSE, cache=TRUE, comment="", cache.path = ".cache-EDA/")
fig <- function(path, size = 100) {
  sprintf("<img src='img/%s' style='max-width: %d%%;max-height: %d%%'></img>", 
          path, size, size)
}
fig2 <- function(path, size = 100) {
  sprintf("<img src='img/%s' style='width: %d%%'></img>", 
          path, size)
}
sys_name <- Sys.info()["sysname"] %>% tolower
sys_encode <- c("utf8", "utf8", "big5")[pmatch(sys_name, c("linux", "darwin", "windows"))]
sessionInfo() %>% capture.output %>% cat(file = "sessionInfo.log", sep = "\n")
```

## 敘述句
<div style='float:left;width:48%'>
```{r, echo = TRUE}
1
2
1; 2
``` 
</div>
<div style='float:left;width:48%'>
### 筆記
- 灰底的區塊為程式碼 (輸入)，[1] 為運算結果 (輸出)
- 敘述句以**斷行 (Enter)** 或**分號 ( ; )** 作結尾
- 未完成的敘述句，命令列開頭會變成 `+`
- 可以用 **Esc** 中斷敘述句
- R 會把單引號 `'apple'` 或雙引號 `"book"` 所包覆的敘述當成字串
</div>

## 敘述句2 
<div style='float:left;width:48%'>
```{r echo=TRUE}
# 基礎運算
1 + 2 + 3
1 +       2 + 3
x <- 10
y <- 4
(x + y) / 2 # 簡單的公式運算
```
</div>
<div style='float:left;width:48%'>
### 筆記
- 基本數學運算符號 (`+`, `-`, `*`, `/`, ...)
- 空白 (**space**) 不影響程式執行
- 箭號 (`<-`) 表示賦值，把箭號右邊的結果指向到R物件
- 井號 (**#**) 表示註解，使得該行不執行運算
- 在RStudio中，想要一次註解多行可用 **ctrl + shift + c**
- 在命令列中按 **ctrl + l** 可以清除當前畫面
</div>

## 最基礎的物件：數值型向量 (數列)
<div style='float:left;width:48%'>
```{r echo=TRUE}
# basic expression of integer vector
c(1, 2, 3, 4)

# simple expression
1:4
4:1
```
</div>
<div style='float:left;width:48%'>
### 筆記
- 以 `c(...)` 表示 (c 取自combine之意), 元素以逗號分隔。
- 連續整數向量可以利用 `:` (冒號) 簡記，譬如數列 (1, 2, 3, 4) 在 R 語言中可利用 `1:4` 簡記
- 也可以使用 `4:1` 的簡記方式來產生 (4, 3, 2, 1) 的向量
</div>

## 如何生成有序的數值向量
<div style='float:left;width:48%'>
```{r echo=TRUE}
seq(1, 4)
seq(1, 9, by = 2) # 間隔為2
seq(1, 9, length.out = 5) # 分割長度為5
```
</div>
<div style='float:left;width:48%'>
### 筆記
- 除了冒號簡記法外，可以透過`seq`函數生成有規則的數值向量(序列)  
- 在`seq()` 函數中按 **tab** 鍵觀察有哪些參數可以使用
- `by` 表示數列間隔，預設為1
- `length.out` 表示數列長度
</div>

## 小挑戰
- 利用簡記法列出 1 ~ 100的數列
- 利用 `seq` 函數列出偶數數列: 2, 4, 6, 8, 10
- 觀察 `seq(1, 10, length.out=5)` 的輸出結果

<div class="notes">
參考解答
```{r echo=TRUE}
1:100
seq(2, 10, by = 2)
seq(2, 10, length.out = 5)
seq(1, 10, length.out=5)
```
</div>