---
title: "R 語言的探索之旅"
subtitle: "Ch08：檔案讀取 - 排解疑難"
author: "Johnson Ph.D.  (DSP 智庫驅動 資料科學家)"
output:
  ioslides_presentation:
    css: css/dsp.css
    #logo: img/dsp_logo.png
    widescreen: yes
    self_contained: false
---
```{r setup, include=FALSE, cache=FALSE}
library(knitr)
library(magrittr)
library(xtable)
library(dplyr)
library(ggplot2)
opts_chunk$set(echo = FALSE, cache=TRUE, comment="", cache.path = ".cache-EDA/")
fig <- function(path, size = 100) {
  sprintf("<img src='img/%s' style='max-width: %d%%;max-height: %d%%'></img>", 
          path, size, size)
}
fig2 <- function(path, size = 100) {
  sprintf("<img src='img/%s' style='width: %d%%'></img>", 
          path, size)
}
sys_name <- Sys.info()["sysname"] %>% tolower
sys_encode <- c("utf8", "utf8", "big5")[pmatch(sys_name, c("linux", "darwin", "windows"))]
sessionInfo() %>% capture.output %>% cat(file = "sessionInfo.log", sep = "\n")
```
## 常見的讀取錯誤1
路徑錯誤
```{r echo=TRUE, eval=FALSE}
path <- "wrong_file_path"
dat <- read.csv(file = path)
```
<pre>
Error in file(file, "rt") : 無法開啟連結
此外: Warning message:
  In file(file, "rt") : 無法開啟檔案 'wrong_file_path' ：No such file or directory
</pre>
- 絕對路徑 -> 確認檔案是否存在
- 相對路徑 -> 利用`getwd`了解R 當下的路徑位置


## 常見的讀取錯誤2
格式錯誤
```{r echo=TRUE, eval=FALSE}
path <- "hsb.csv"
dat <- read.csv(file = path, header = TRUE, sep = "1")
```
<pre>
Error in read.table(file = file, header = header, sep = sep, quote = quote,  : 
  more columns than column names
</pre>
- 利用其他編輯器確認分隔符號
- 確認每列的資料的欄位是正確的
- 必要時，請用其他文件編輯器校正欲讀取的檔案

## 常見的讀取錯誤3 
編碼錯誤
```{r echo=TRUE}
url <- "http://johnsonhsieh.github.io/dsp-introR/data/dsp-gift-2013-big5/%E8%B2%B7%E8%B3%A3st_A_10109_10109.csv"
```
```{r echo=TRUE, eval=FALSE}
dat <- read.csv(url)
```
<pre class="code">
Error in make.names(col.names, unique = TRUE) : 
  無效的多位元組字串於 <b6>m<c2><ed><a5><ab><b0><cf>
</pre>

- 查詢檔案的編碼
- 常見的中文編碼有UTF-8和BIG-5
```{r echo=TRUE}
# 利用`fileEncoding`參數選擇檔案編碼 - big5 / utf8
dat2 <- read.csv(url, fileEncoding = "big5")
```
